【裁判字號】    92,訴,968
【裁判日期】    921224
【裁判案由】    違反毒品危害防制條例
【裁判全文】
臺灣臺南地方法院刑事判決                          九十二年度訴字第九六八號
    公  訴  人  臺灣臺南地方法院檢察署檢察官
    被      告  甲○○
右列被告因違反毒品危害防制條例案件，經檢察官提起公訴（九十二年度毒偵緝字第
二三二號、九十二年度毒偵字第一三五０號），及移
第一六三六號、一八三二號），本院判決如左：
    主  文
甲○○連續施用第一級毒品，累犯，處有期徒刑玖月；又連續施用第二級毒品，累犯
，處有期徒刑柒月。應執行有期徒刑壹年月。
    事  實
一、甲○○前因違反槍砲彈藥刀械管制條例案件，經本院以八十七年度易字第三七四
    號刑事判決，判處有期徒刑三月確定，並於民國八十七年十月三十一日執行完畢
    。甲○○又因施用毒品案件，經本院以八十八年度毒聲字第一三一一號裁定送觀
    察、勒戒後，認無繼續施用毒品之傾向，由臺灣臺南地方法院檢察署檢察官於八
    十八年九月二十九日，以八十八年度偵緝字第八九一號不起訴處分確定。詎甲○
    ○於八十八年九月三十一日出勒戒所後，復基於施用第二級毒品安非他命之概括
    犯意，自八十八年九月三十一日起至八十九年九月十六日止，在臺南縣安定鄉港
    南村三五之七號住處等地，連續非法施用第二級毒品安非他命多次，嗣於八十九
    年九月十六日，經甲○○同意後，為警採集尿液送驗呈安非他命陽性反應而查獲
    ，並經本院以八十九年度毒聲字第三六九四號裁定送觀察、勒戒，惟甲○○於偵
    查中旋即逃匿無蹤而遭通緝。甲○○另基於施用第一級毒品海洛因之概括犯意，
    自九十二年一月間起至同年七月十日止，在臺北縣板橋市華江賓館、臺南縣善化
    鎮○○○路邊、臺南縣安定鄉港口村二四五之十六號「振豪五金賣場」廁所內等
    處，連續非法施用第一級毒品海洛因多次，嗣於九十二年二月十六日及同年七月
    十一日，分別經員警及臺灣臺南看守所附設勒戒所採尿送驗後，呈嗎啡陽性反應
    而查獲。甲○○於九十二年七月十一日經警緝獲，經依本院前開八十九年度毒聲
    字第三六九四號裁定送觀察、勒戒後，認仍有繼續施用毒品傾向，本院再以九十
    二年度毒聲字第一四四八號裁定令入戒治處所，施以強制戒治。
    理  由
一、右揭犯罪事實，迭據被告甲○○於警詢、偵查及本院審理中自白承認，被告尿液
    送驗後，亦分別呈現安非他命及嗎啡陽性反應，有臺灣檢驗科技股份有限公司八
    十九年十月十七日出具之檢驗報告、臺南縣衛生局九十二年三月十九日、九十二
    年八月九日出具之尿液檢驗成績書各一紙可參，足認被告自白施用第一級毒品海
    洛因及第二級毒品安非他命，與事實相符，應可採信，本件事證明確，應依法論
    科。
二、查海洛因及安非他命依其成癮性、濫用性及對社會危害性之程度，已為毒品危害
    防制條例第二條第二項第一款、第二款，分別列為第一級及第二級毒品。核被告
    所為，係犯毒品危害防制條例第十條第一項及第二項之施用第一級及第二級毒品
    罪。又被告施用時，非法持有第一級毒品海洛因及第二級毒品安非他命之低度行
    為，已為其施用之高度行為所吸收，不另論罪。被告先後多次施用第一級毒品海
    洛因及第二級毒品安非他命之犯行，時間緊接，方法相同，觸犯構成要件相同之
    罪名，顯係基於概括犯意反覆為之，為連續犯，均應依刑法第五十六條規定，各
    論以一罪並皆加重其刑。至於被告供陳其施用海洛因之期間，雖自九十二年一月
    間起至同年七月十日止，然係斷斷續續施用，中間約有三、四個月沒有施用等語
    ，惟被告中斷施用之時間未久，尚難認其再行施用海洛因之犯行，係另行起意，
    。又被告自九十二年一月間某日起至九十二年七月十日前某日止，在臺北縣板橋
    市華江賓館、臺南縣善化鎮○○○路邊、臺南縣安定鄉港口村二四五之十六號「
    振豪五金賣場」廁所內等處，連續多次施用第一級毒品海洛因之犯行，雖未據起
    訴，惟此部分與檢察官起訴部分，具有連續犯之裁判上一罪關係，業如前述，本
    院自得一併加以審理，附此敘明。被告所犯前開施用第一級與第二級毒品罪，罪
    名有異、行為互殊，應分論併罰。被告前因違反槍砲彈藥刀械管制條例案件，經
    本院以八十七年度易字第三七四號刑事判決，判處有期徒刑三月確定，並於八十
    七年十月三十日執行完畢，有臺灣高等法院被告全國前案紀錄表在卷可參，其於
    有期徒刑執行完畢後，五年以內再犯本件有期徒刑以上之罪，為累犯，應依刑法
    第四十七條規定，均加重其刑，並依刑法第七十條規定，皆遞加重其刑。爰審酌
    被告施用毒品之犯行，在性質上乃屬對自我身心健康之自戕行為，尚未嚴重破壞
    社會秩序、侵害他人權益，然其前因施用毒品，經送觀察勒戒後，猶不思戒絕革
    除惡習，再為本件犯罪，顯未因前所受之觀察勒戒而記取教訓，及被告犯後坦承
    犯行等一切情狀，量處如主文所示之刑，並定其應執行之刑，以示懲儆。
據上論斷，應依刑事訴訟法第二百九十九條第一項前段，毒品危害防制條例第十條第
一項、第二項，刑法第十一條前段、第五十六條、第四十七條、第五十一條第五款，
判決如主文。
本案經檢察官乙○○到庭執行職務。
中      華      民      國    九十二    年    十二    月    二十四    日
                                  臺灣臺南地方法院刑事第九庭
                                      審判長法  官    鄭  文  祺
                                            法  官    蔡  奇  秀
                                            法  官    林  中  如
右正本證明與原本無異。
如不服本判決，應於判決送達後十日內向本院提出上訴狀( 應附繕本 )。
中      華      民      國      九十二    年    十二    月    二十四    日
                                            書記官    馬  愛  君
附錄本案論罪科刑法條全文：
毒品危害防制條例第十條：
施用第一級毒品者，處六月以上五年以下有期徒刑。
施用第二級毒品者，處三年以下有期徒刑。


司法院資訊處製作；財團法人民間司法改革基金會備份。
